臺灣臺北地方法院民事判決
110年度勞訴字第95號
原      告  韓瑋哲  
訴訟代理人  楊進興律師
被      告  金盛世紙業有限公司

法定代理人  李澤民  
訴訟代理人  楊家欣律師
            黃思維律師
上列當事人間給付資遣費等事件，本院於民國110年10月19日言
詞辯論終結，判決如下：
    主  文
原告之訴及假執行之聲請均駁回。
訴訟費用由原告負擔。
    事實及理由
一、原告主張：
  ㈠原告自民國104年4月20日起，受僱於被告擔任業務主任，約
    定每月薪資為新臺幣（下同）59,287元。詎被告於109年12
    月9日以原告前於同年11月13日晚間與同事聚餐時，以暴力
    毆打同事甲○○，依勞動基準法（下稱勞基法）第12條第1項
    第2款「對於雇主、雇主家屬、雇主代理人或其他共同工作
    之勞工，實施暴行或有重大侮辱之行為者」及被告公司獎懲
    管理半法第5.5.2條、企業行為準則、工作規則2.7條第2點
    之規定，解僱原告。
  ㈡惟原告於109年11月13日聚餐當日並無被告所稱暴力打人情事
    ，雖經原告與同事甲○○向被告澄清說明，被告仍以此莫須有
    理由，於109年12月9日解僱原告，自即日起不讓原告繼續至
    公司上班，更逼迫、誘導甲○○於被告不實之調查紀錄簽名，
    以達栽贓抹黑之不法目的，致原告受有重大損害（名譽亦受
    損害）。被告非法解僱行為，依法不生效力，被告仍有給付
    原告工資之義務，且因被告上開行為，違反勞基法第14條第
    1項第5款，原告自得表示終止勞動契約，以本起訴狀繕本送
    達做為終止之意思表示，並得依法請求工資、資遣費、預告
    工資。
　㈢被告非法解僱原告，依法不生效力，且依民法第487條，被告
    受領勞務遲延，原告無補服勞務之義務，被告仍有給付原告
    工資及年終獎金之義務，故原告得依兩造之僱傭契約，請求
    自108年12月10日起至起訴日110年3月10日止共3個月之薪資
    ，及相當於1個月薪資之年終獎金，以上共計237,148元。
　㈣原告自104年4月20日到職至110年3月10日，年資為5年10個月
    10日，平均工資為59,287元，原告得依勞基法第17條、勞工
    退休金條例（下稱勞退條例）第12條，請求被告給付資遣費
    174,485元。另原告依據勞基法第16條第3項，得請求預告工
    資59,287元。
　㈤原告任職於被告期間均盡心盡力為公司服務，且與同事相處
    融洽，被告公司協理簡嘉鋒及乙○○卻以莫須有之職場霸凌強
    迫原告自行離職，並以公告全公司之方式辭退原告，致原告
    名譽受有損害，造成原告心理嚴重傷害，日夜難以成眠，經
    台北濟醫院診斷為嚴重型憂鬱症；又原告與新公司面試時，
    提供被告公司全國經理黃紫因、甲○○、人資部黃郁涵之聯繫
    方式供背景調查，但新公司回覆「目前背調還有爭議，人事
    負責人還在進行討論，預計明天我們將打電話告知是否能按
    預期入職」，事後新公司卻於電話中告知不錄用原告，原因
    係兩造間尚有職場霸凌事件於訴訟中，足證被告刻意使原告
    謀職不順，有違職業倫理，亦造成原告精神上痛苦不堪。為
    此，原告得依民法第184條、第195條請求被告給付精神慰撫
    金100,000元。
　㈥被告非法解僱原告，依法不生效力，被告仍應依勞退條例第1
    4條第1項、第2項、第31條規定，每月為原告提繳6％之勞工
    退休金，而依原告薪資條所示，被告每月應提繳3,648元，
    原告請求被告補提繳3個月之勞工退休金10,944元至原告設
    於勞工保險局之勞工退休金專戶。
　㈦原告依勞基法第14條第1 項第5 款之事由終止勞動契約，依
    就業保險法第11條第3項、第25條第3項規定，屬非自願離職
    之原因，故被告應交付內容記載離職原因為勞基法第14條第
    1項第5款之非自願離職證明書予原告。　
　㈧並聲明：1.被告應給付原告570,920元，及自起訴狀繕本送達
    翌日起至清償日止，按年息百分之5計算之利息。2.被告應
    補提繳10,944元至原告設於勞工保險局之勞工退休金專戶。
    3.被告應交付非自願離職證明書予被告。4.請准原告供擔保
    宣告假執行。
二、被告抗辯：
  ㈠被告為印尼國際知名紙業集團亞洲紙漿（Asia Pulp & Paper
     Group，簡稱APP集團）之關係企業，負責於臺灣經營品牌
    衛生紙銷售業務，旗下產品包括「倍潔雅」、「優活」等。
    被告秉持APP集團向來以打造相互尊重且安全之職場環境之
    最高原則，嚴禁職場上有任何對公司同仁粗暴或貶低人格之
    不當行為。為杜絕職場暴力，落實善待工作夥伴之職場文化
    ，被告向員工佈達「企業行為準則」開宗明義記載「APP承
    諾要預防工作場所暴力，並維護一個安全的工作環境，所有
    員工、客戶商家和企業同事都應被待以善意和尊重。APP不
    容許言語或身體上的傷害行為，或造成他人感到被威脅或不
    安的行為」。被告於107年4月10日修訂公布之「獎懲管理辦
    法」第5.5.2亦明定「員工有下列情事經查證屬實者，得予
    以解僱處理，情節重大者得送司法機關偵辦。...對於本公
    司負責人、及其家屬各級業務主管或其他共同之工作人員等
    ，為恐嚇、強暴脅迫或重大侮辱者」。上開工作守則之相關
    規定，係被告貫徹「職場暴力零容忍」政策之表彰。被告於
    108年7月修訂公布之「工作規則」第2.7條第2點明定「凡本
    公司員工有下列情形之一者，本公司得不經預告終止契約..
    .二、對同仁及同仁家屬施以暴行或有重大侮辱之行為者」
    ，此與勞基法第12條第1項第2款相符，被告透過層層工作守
    則與宣導，以兌現維護「工作安全環境」之基本承諾，並三
    令五申要求全體同仁遵守，違反者即依相關規定懲處，此亦
    係勞基法賦予雇主之解僱權利。
　㈡原告自104年4月20日任職於被告，擔任業務主任之主管職，
    應清楚被告公司善待團對夥伴之文化，亦熟知被告相關工作
    守則嚴禁員工對其他同仁施以暴行或侮辱，其任職期間亦曾
    於108年9月1日簽署「企業行為準則同意書」承諾「1.收到A
    PP企業行為準則、2.閱讀並瞭解APP企業行為準則內容、3.
    未遵守APP企業行為準則規範，將接受懲處甚至解除勞動契
    約之處分」。109年11月13日晚間，被告公司之同仁在臺北
    市中正區新東南海鮮餐廳舉行部門同仁福委會聚餐，席間同
    仁互動尚屬融洽，餐敘接近尾聲時，餐廳門口突發騷動，渾
    身酒氣之原告不分青紅皂白，當眾對其下屬甲○○搧耳光，被
    告之全國業務經理乙○○（即原告直屬上司）等眾多同仁均當
    場目睹原告暴行。為避免傷害擴大，包含乙○○在內之同仁立
    即上前制止原告，未料原告不僅未冷靜克制，反以肢體碰撞
    乙○○，並不斷以三字經、五字經髒話辱罵現場勸架之同仁（
    下稱系爭暴力事件）。系爭暴力事件顯已嚴重干擾被告公司
    事業秩序，更危及公司同仁之人身安全，且原告暴行涉犯傷
    害罪、公然侮辱罪之虞，於現場目擊之同仁均不敢輕忽，乃
    決定申訴並呈報被告人資部門及業務部最高主管。嗣後現場
    目擊人員更出具一份親簽之見證書予被告人資部，被告人資
    部、業務部最高主管接受申訴後，開始查核系爭暴力事件發
    生經過，為求謹慎，更於109年12月9日召集包含原告與其他
    現場目擊同仁，請各該人員說明系爭暴力事件始末，會中原
    告對於掌摑甲○○之行為亦坦承不諱，卻辯稱係渠等過往之正
    常互動，因現場目擊同仁指證，被告確信系爭暴力事件屬實
    。前開會議後，被告人資部循正式流程製作書面陳述紀錄，
    由各該同仁確認內容無誤簽署報告書。考諸原告於系爭暴力
    事件中，對被告之同仁公然施以暴行，已破壞事業秩序，危
    及其他同仁人身安全，逾越被告之容忍底限，違反被告之「
    職場暴力零容忍」政策，為維繫「安全工作環境」，被告即
    依勞基法第12條第1項第2款及公司守則相關規定，於109年1
    2月9日通知原告予以解僱，並於當月月底節清其薪資。
　㈢被告於109年12月9日終止勞動契約，屬正當權利之行使，兩
    造之勞動契約已於上開時間經被告合法終止，自無原告主張
    被告非法解僱違反勞基法第14條第1項第5款情事，原告請求
    被告給付工資、年終獎金共計237,148元、資遣費174,485元
    、補提繳勞工退休金10,944元，均於法無據。
　㈣揆諸勞基法第16條第1、3項規定，有關勞工得依該條向雇主
    請求預告工資，係以「雇主依第11條或第13條但書規定終止
    勞動契約者」為前提要件。被告係依勞基法第12條第1項第2
    款、第4款規定終止兩造間勞動契約，非依勞基法第11條或1
    3條但書終止，縱依原告主張之勞動契約終止依據為勞基法
    第14條第1項第5款（被告否認之），亦不適用勞基法第16條
    第3項，原告請求被告給付30日預告工資59,287元，於法不
    合。
　㈤原告掌摑下屬、辱罵同仁之暴行，已陳明如上，被告為調查
    系爭暴力事件是否屬實，不僅詢問多名目擊同仁，甚且於10
    9年12月9日召集各該當事人開會，並逐一釐清始末，被告對
    原告之解僱公告，係考量系爭暴力事件之嚴重性，重申被告
    「職場暴力零容忍」政策，維護公司同仁之人身安全，遂依
    循公司正常程序予以公告懲處結果，並無栽贓抹黑原告。原
    告宣稱「莫須有之職場霸凌」、「以公告全公司之方式辭退
    原告」云云，根本言過其實。況被告解僱原告之理由，為原
    告對同仁肢體暴力及言語暴力之不當行為，乃屬職場霸凌，
    原告對自己之暴行避而不談，不曾反省自己身為加害者，卻
    故意將自己塑造成職場霸凌之被害者，顯有意誤導，更見其
    毫無悔意。再者，甲○○所簽署之目擊同仁見證書，尚有其餘
    4名同仁簽署，並非遭被告威逼或誘導所簽署，原告主張昧
    於事實。
　㈥原告提出台北慈濟醫院之「身心醫學科心理衡鑑申請單」，
    並非醫院之診斷證明，且憂鬱症與憂鬱情緒不同，憂鬱症是
    一種情感性的精神疾病，依據美國精神醫學診斷標準，憂鬱
    症可分為「重鬱症」、「混合發作躁鬱症」、「官能性憂鬱
    症」，可知臨床上所謂「憂鬱情緒」並不等同於精神病之「
    憂鬱症」，故無從以求診者現階段有「憂鬱情緒」即推斷患
    有「憂鬱症」。且依上開心理衡鑑結果、結論與建議所載「
    個案目前有中度憂鬱情緒與輕度焦慮情緒；雖有自殺意念但
    自述不會真的執行。量表結果顯示個案無明顯不適應性人格
    特質或精神病症狀。」顯示原告並無精神病症狀，於告主張
    其患有中度憂鬱症，即與上述記載不符。原告泛稱伊遭被告
    以莫須有職場霸凌強迫自行離職，並以公告全公司方式辭退
    原告，致其名譽、心理受有傷害，然與事實相差甚鉅，其主
    張實無足採。
　㈦並聲明：1.原告之訴駁回。2.如受不利判決，願供擔保請准
    宣告免為假執行。　
三、本院之判斷：
    原告主張被告非法解僱，依法不生效力，被告仍有給付原告
    工資之義務，且被告之行為違反勞基法第14條第1項第5款，
    原告自得以起訴狀之送達為終止勞動契約，並得依法請求被
    告給付工資、資遣費、預告工資、精神慰撫金，並應補提繳
    勞工退休金及開立非自願離職證明予原告等情，為被告所否
    認，並以前詞置辯。是兩造爭點為：㈠被告依勞基法第12條
    第1項第2款、第4款解僱原告是否合法？㈡原告依勞基法第14
    條第1項第5款終止兩造勞動契約有無理由？如是，其得請求
    之工資、資遣費若干？得否請求預告工資及補提繳勞工退休
    金？㈢原告請求被告發給非自願離職證明書，有無理由？㈣原
    告依侵權行為之規定請，求被告賠償精神慰撫金100,000元
    ，有無理由，茲分述如下：
  ㈠被告依勞基法第12條第1項第2款、第4款解僱原告是否合法？
  ⒈按勞工對於雇主、雇主家屬、雇主代理人或其他共同工作之
    勞工，實施暴行或有重大侮辱之行為者，雇主得於知悉其情
    形之日起30日內，不經預告終止勞動契約，勞基法第12條第
    1項第2款及第2項有明文規定。而所謂侮辱，係指以言語或
    舉動使他人覺得難堪而言；至「重大」與否，則應就具體事
    件，衡量受侮辱者所受侵害之嚴重性，並斟酌勞工及受侮辱
    者雙方之職業、教育程度、社會地位、行為時所受之刺激、
    行為時之客觀環境及平時使用語言之習慣等一切情事為綜合
    之判斷，端視該勞工之侮辱行為是否已達嚴重影響勞動契約
    之繼續存在以為斷（最高法院92年度台上字第1631號判決參
    照）。
  ⒉查，被告主張原告於109年11月13日以言詞侮辱其他共同工作
    之勞工一節，雖據證人乙○○到庭證稱：「餐聚期間原告在無
    預警的情況下，叫甲○○立正站好，無預警打了甲○○巴掌，我
    與王儷穎、楊婉琳立即把原告支開，李佳霖把甲○○拉開，但
    原告持續做第二次打甲○○的動作，但第二次就被李佳霖很快
    速把甲○○拉開。接下來原告開始對我、王儷穎、楊婉琳、李
    佳霖進行三字經、五字經的辱罵，尤其是針對李佳霖，有要
    打巴掌的動作，但沒有打到。之後就開始對我進行衣領的拉
    住，進行三字經、五字經的辱罵，還有用右手打我左臉頰，
    打到兩次，而且他罵我的時後口水也噴到我臉上。後來我要
    讓這個情況暫停，我叫楊婉琳、王儷穎、李佳霖先行離開，
    李佳霖就先離開，我、王儷穎、楊婉琳還在現場，李佳霖當
    下感到害怕、不舒服。當下原告拉住我衣領，我希望其他同
    事先離開，所以我就對原告先進行安撫，我跟原告說他想表
    達的事情我都瞭解，最後原告才有放開，那時候現場我沒辦
    法百分之百記住，當時就是我、原告、甲○○、王儷穎、楊婉
    琳在現場。最後就是我跟大家說今日會議結束，請大家安全
    離開，我就目送大家離開。（問：你是否記得三字經五字經
    的內容為何？）就是台語幹你娘與幹你娘機掰。....打甲○○
    的是很重力，第一下的時候我與楊婉琳、李佳霖都發現在甲○○臉上有掌印，當下楊婉琳就跟我說要制止原告的第二掌。
    對於我的部分，力道就是有感覺的力道。....我客觀確認，
    我與原告、甲○○、李佳霖、王儷穎、楊婉琳，我們的意識都
    是清楚的。....事後我感到不舒服，因為我沒有善盡職責保
    護到我的成員甲○○及李佳霖，我也對原告對我三字經、五字
    經的辱罵及口水噴到我身上，感到不舒服。王儷穎、楊婉琳
    、李佳霖事後也有告訴我他們不能接受這樣的事情，也有影
    響到士氣，我也向他們說我會向公司反映這件事情。....我
    沒有善盡到主管保護組員而讓組員打巴掌，而且李佳霖、王
    儷穎、楊婉琳也有向我表達，我有說我會向公司反映。我第
    一時間在隔天就向人事單位說明，之後我再向代理總經理說
    明，都是當面說明。」（參見本院卷第297至299頁）、「（
    按即109年12月7日）我跟我的主管簡嘉鋒一起到中和大潤發
    找甲○○。....當時找甲○○的原因是我與簡嘉鋒向他道歉及說
    明，說沒有善盡保護的義務。再者，我們向甲○○說明我們是
    部門主管，有權利及義務讓原告知道這樣的行為在公司是不
    被接受及不被允許的。
    （問：當時是否有簽署文件？）有，有把當天的情況做一個
    敘述，請甲○○確認。（問：你當天有無以強迫或脅迫的方式
    強迫甲○○簽署被證5 這份文件？或是當天有沒有以言語或肢
    體的方式限制甲○○離開現場？）沒有。....甲○○確認及簽完
    文件之後，我與甲○○及我的主管即簡嘉鋒三人一起用餐。（
    問：金盛世公司人資部針對丙○○的不當行為，是否曾於109
    年12月9 日召集當事人包括丙○○、甲○○、你、李佳霖、王儷
    穎及楊婉琳說明事件的始末？）上面全部的人都有到場，也
    包含代理總經理、簡嘉鋒都一併到場。....原告有承認有搧
    甲○○耳光。我、李佳霖、王儷穎、楊婉琳、簡嘉鋒針對這樣
    的行為都是不能接受。」（參見本院卷第299至300頁）等語
    。足認原告於109年11月13日晚間聚餐期間，確曾搧打甲○○
    耳光，並以「幹你娘」、「幹你娘機掰」一語辱罵證人乙○○
    ，應有貶抑甲○○與乙○○人格之不當言行。另在場員工李佳霖
    逸出具報告書陳稱「當天公司餐敘結束後，本人親眼看見丙○○動手打了同事甲○○兩個巴掌，本人當下有制止丙○○打甲○○
    ，但丙○○試圖想打我並對我言語辱罵（幹X娘，你是挺甲○○
    是嘛？）」有其所親簽之「員工暴力/霸凌事件報告書」存
    卷可佐（見本院卷第131頁），與證人乙○○證述情節相符，
    堪認原告確於109年11月13日晚間聚餐期間有上開打甲○○巴
    掌、辱罵乙○○、李佳霖之言行。酌以原告為大專畢業（參見
    本院卷第79頁），在被告公司擔任業務主任之主管職務、行
    為時客觀環境並未受刺激、與證人甲○○、乙○○並無仇隙，其
    侮辱之對象為下屬、直屬長官與共同工作之勞工，及其平時
    使用語言之習慣（參見本院卷第241頁）等一切情事綜合判
    斷，原告之侮辱行為應已達破壞勞資和諧、信賴關係，嚴重
    影響勞動契約之繼續存在，核屬重大，被告得依勞基法第12
    條第1項第2款不經預告終止勞動契約。
　⒊至證人甲○○固到庭證述「109 年11月13日是有公司聚餐，也
    有喝酒，當時聚餐的氣氛良好，都很開心，並沒有遭到原告
    職場霸凌的情形。」（本院卷第235頁）、「當天我們喝完
    酒有打打鬧鬧，在想說要繼續下一攤還是回飯店休息，....
    （被證5上面簽名）四位證人都是在總公司坐辦公室，我與
    原告是在外面賣場服務，可能該四位證人不知到我與原告相
    處的情況，....打打肩膀，就是好兄弟之間的方式，並沒有
    到打耳光的方式。」（見本院卷第238至239頁）等語；惟經
    詢以「當時乙○○、李佳霖等人當場是否有出來勸阻原告不要
    打打鬧鬧？」證人甲○○則答以「沒有，當下我們就是在玩耍
    ，就是在問要不要下一攤。而且時間那麼久了。」或詢以「
    該四位證人說當天聚餐原告有說幹你娘、幹你娘機掰等髒話
    對李佳霖、乙○○、王麗穎等人咆哮，是否有此事？」證人甲○○則答以「沒有印象」（參見本院卷第239頁），證人甲○○
    之證述與證人乙○○之證述明顯不符，其二人於本院證述時均
    已自被告公司離職，然證人甲○○與被告間亦曾有勞資糾紛經
    調解不成立（參見本院卷第39至41頁臺北市政府勞動局勞資
    爭議調解紀錄），故證人甲○○前開證詞難免有避重就輕迴護
    原告之疑慮，應以證人乙○○所述較與事實相符。
  ⒋原告所為已構成勞基法第12條第1項第2款「對於共同工作之 
    勞工有實施暴行及重大侮辱之行為」要件，被告所為終止勞
    動契約應屬合法。又本院既認被告以前揭事由為終止屬合法
    ，則就被告所指原告有同條第4款違反工作規則情節重大之
    規定，即無再予審酌之必要，併此敘明。
　㈡原告依勞基法第14條第1項第5款終止兩造勞動契約有無理由
    ？如是，其得請求之工資、資遣費若干？得否請求預告工資
    及補提繳勞工退休金？
    承前所述，原告既因違反勞基法第12條第1項第2款規定，對
    共同工作之勞工為重大侮辱之行為，而經被告依法終止兩造
    間之僱傭契約，則被告自終止兩造間之僱傭契約時起，已無
    給付原告薪資之義務，故原告嗣以利被告未給付薪資為由，
    依勞基法第14條第1項第5款規定，終止其與被告之勞動契約
    ，請求被告給付未付之薪資、年終獎金237,148元、資遣費1
    74,485元、補提繳勞工退休金10,944元，均難認為有據。　
　㈢原告請求被告發給非自願離職證明書，有無理由？
　　按勞動契約終止時，勞工如請求發給服務證明書，雇主或其
    代理人不得拒絕，勞基法第19條定有明文（此部分被告已發
    給）。而參酌就業保險法（下稱就保法）第11條第3項規定
    ：本法所稱非自願離職，指被保險人因投保單位關廠、遷廠
    、休業、解散、破產宣告離職；或因勞基法第11條、第13條
    但書、第14條及第20條規定各款情事之一離職。則勞工因有
    就保法第11條第3項規定之非自願離職事由時，可請求雇主
    發給註記離職原因為非自願離職之服務證明書。換言之，如
    若勞方非因投保單位關廠、遷廠、休業、解散、破產宣告，
    或非因勞基法第11條、第13條但書、第14條及第20條規定各
    款情事之一離職者，雇主即無發給記載上揭離職事由之非自
    願離職證明書之義務。被告係依據勞基法第12條第2款終止
    勞動契約，原告自不得請求依上開規定核發非自願離職證明
    。至原告另依就保法第25條第3項規定，請求被告發給非自
    願離職證明書云云，惟按就保法第25條第3項規定：「第一
    項離職證明文件，指由投保單位或直轄市、縣（市）主管機
    關發給之證明；其取得有困難者，得經公立就業服務機構之
    同意，以書面釋明理由代替之。」並無雇主應發給非自願離
    職證書之相關內容，顯非關於雇主應否發給非自願離職證明
    書之規定，原告執此條項請求被告發給非自願離職證明書，
    難認可取。另原告請求被告開立內容記載離職原因為勞動基
    準法第14條第1項第5款之非自願離職證明書，惟原告與被告
    間之僱傭契約終止之原因並非基於勞動基準法第14條第1項
    第5款，已認定如前，故原告請求被告開立內容記載離職原
    因為勞動基準法第14條第1項第5款之非自願離職證明書，亦
    無理由。
　㈣原告依侵權行為之規定請，求被告賠償精神慰撫金100,000元
    ，有無理由？
  ⒈按因故意或過失，不法侵害他人之權利者，負損害賠償責任
    ；不法侵害他人之身體、健康、名譽、自由、信用、隱私、
    貞操，或不法侵害其他人格法益而情節重大者，被害人雖非
    財產上之損害，亦得請求賠償相當之金額，民法第184條第1
    項前段、第195條第1項，分別定有明文。
  ⒉原告主張被告於109年12月9日將解僱原告之懲戒通知公告予
    全公司，該內容屬莫須有之職場霸凌，以此方式辭退原告，
    且於原告離職後，新公司為背景調查時，被告刻意使原告謀
    職不順，致未獲錄取，侵害原告之名譽權，原告得依民法第
    184條第1項前段及第195條第1項規定，請求被告給付慰撫金
    100,000元。惟查，觀諸系爭公告內容，僅記載「懲戒原因-
    -嚴重違反以下規章辦法：勞基法第12條第1項第2款、被告
    公司獎懲管理辦法第5.5.2條、企業行為準則、工作規則第2
    .7第二點（見本院卷第136頁）規定、動態--免職、生效日
    期--2020.12.09」，乃在表明其解僱法條及工作規則之依據
    ，並無指述足以損壞原告名譽之具體情事，是否虛構不實，
    第三人無從得知，難認原告名譽權有何被侵害或職場霸凌可
    言。另原告指被告刻意於新公司進行背景調查時，使原告謀
    職不順乙節，僅提出其與新公司背景調查人員之電子郵件為
    證，不足以佐證被告對新公司背景調查人員有為何等不利原
    告之陳述，難認有侵害原告名譽權之事實，應認尚無使原告
    之人格權受有損害，則原告依民法第184條第1項前段、第19
    5條第1項規定請求被告給付精神慰撫金100,000元，實屬無
    據，不應准許。
四、綜上所述，被告依勞基法第12條第1項第2款規定終止兩造間
    之勞動契約，應屬合法。從而，原告依兩造間之勞動契約及
    民法第487條、勞基法第14條第5項準用同法第17條、第16條
    第1項第3款、第3項、第19條、勞工退休金條例第12條、第1
    4條、第31條、就業保險法第11條第1項、第25條第3項、民
    法第184條第1項、第195條第1項等規定，請求被告給付薪資
    （含年終獎金）、預告期間工資、資遣費、補提繳勞工退休
    金、及交付非自願離職證明書、侵權行為損害賠償，均為無
    理由，應予駁回。原告之訴既經駁回，其假執行之聲請已無
    所依附，應併駁回之。
五、本件事證已臻明確，兩造其餘攻擊防禦方法及舉證，經審酌
    與判決結果不生影響，爰不一一論述，併此敘明。
六、訴訟費用負擔之依據：民事訴訟法第78條。
中　　華　　民　　國　　110 　年　　11　　月　　19　　日
                    勞動法庭    法　官　薛嘉珩
以上正本係照原本作成。　　　　　　　　　
如對本判決上訴，須於判決送達後20日內向本院提出上訴狀。如
委任律師提起上訴者，應一併繳納上訴審裁判費。　　　　　　
中　　華　　民　　國　　110 　年　　11　　月　　19　　日
                                書記官  范國豪